【裁判字號】    89,易,432
【裁判日期】    890302
【裁判案由】    傷害等
【裁判全文】
臺灣高雄地方法院刑事判決                          八十九年度易字第四三二號
    公  訴  人  臺灣高雄地方法院檢察署檢察官
    被      告  甲○○
右列被告因傷害案件，經檢察官提起公訴（八十八年度偵字第二四四一五號），本院
判決如左︰
    主  文
甲○○連續傷害人之身體，處拘役伍拾日，如易科罰金，以佰元折算壹日。又以加
害財產之事恐嚇他人，致生危害於安全，處拘役貳拾日，如易科罰金，以佰元折算
壹日，應執行拘役陸拾日，如易科罰金，以佰元折算壹日。
    事  實
一、甲○○於八十八年間，因毀損案件，經本院岡山簡易庭判處拘役五十日，因不滿
    丙○○○就其毀損行為提起告訴，竟心生怨懟，於民國八十八年九月二十八日下
    午六時許，在高雄縣茄萣鄉○○○路旁下茄萣廟後丙○○○經營之火鍋店內，基
    於傷害之概括犯意，先對當時在店內之丙○○○女兒乙○○揮拳毆打，致乙○○
    受有右側前臂瘀紅之傷害。丙○○○獲悉後，隨即趕返店內保護女兒，甲○○見
    狀，乃出手攻擊丙○○○，抓住丙○○○之頭髮，欲將丙○○○之頭撞擊地面，
    丙○○○因而膝蓋先行著地，而受有右膝擦傷之傷害。此時店內客人紛紛出面制
    止，始無法進一步動手。惟其臨離去之際，仍復行基於恐嚇之犯意，以加害財產
    之事，向丙○○○恐嚇稱：「要讓你今後無法作生意」等語，致丙○○○心生畏
    懼，而生危害於其安全。
二、案經丙○○○、乙○○訴請台灣高雄地方法院檢察署檢察官偵查起訴。
    理  由
一、訊之被告甲○○固坦承有於右揭時地與告訴人丙○○○、乙○○發生爭執之事實
    ，惟矢口否認有何傷害、恐嚇之犯行，辯稱：我是因她們罵我，才不小心打到丙○○○的頭，而我說要讓她們不能開店只是氣話而己，並無恐嚇之意云云。經查
    ，被告右揭犯罪事實，業據告訴人二人到庭陳述綦詳，互核無異。且告訴人二人
    受有上開傷害，復有國立成功大學醫學院附設醫院診斷證明書二紙在卷可憑。被
    告既已坦認曾有以手揮打告訴人丙○○○之頭部，以及口出要令其無法作生意之
    語在卷，益徵告訴人之指訴為真。則被告既有對告訴人施加拳腳並口出惡言之事
    實，再參以被告前因毀損告訴人郭林金珠之門窗玻璃，經本院岡山簡易庭判處罪
    刑，有本院八十八年度岡簡字第一五三號判決影本在卷可查，渠等早有怨隙，而
    本件事發之地係告訴人所經營之火鍋店中，並非偶遇，顯見被告實係心存挑釁之
    意進入告訴人之店中，難認其無傷害、恐嚇之犯意，是其上開所辯，純係卸責之
    詞，不足採信，本件事證明確，被告犯行洵堪認定。
二、核被告所為，係犯刑法第二百七十七條第一項之傷害罪、第三百零五條第一項之
    恐嚇危害安全罪。被告所為先後二次傷害犯行，時間緊接，犯罪構成要件相同，
    顯係出於概括之犯意為之，為連續犯，應依刑法第五十六條之規定以一罪論。被
    告所犯上開二罪，犯意各別，行為互殊，應分論併罰。爰審酌被告僅因細故，即
    屢次騷擾告訴人，並施以拳腳，口出惡言，破壞告訴人之安寧，且犯後猶飾詞狡
    卸，未見悔意，惟告訴人受傷情形尚屬輕微等一切情狀，爰分別量處如主文所示
    之刑，並定其應執行之刑，以及諭知易科罰金之折算標準。
據上論斷，應依刑事訴訟法第二百九十九條第一項前段，刑法第五十六條、第二百七
十七條第一項、第三百零五條、第四十一條、第五十一條第六款，罰金罰鍰提高標準
條例第一條前段、第二條，判決如主文。
本案經檢察官陳銘珠到庭執行職務。
中      華      民      國    八十九    年      三      月      二      日
                                    臺灣高雄地方法院刑事第一庭
                                        法  官    蔡    廣    昇
右正本證明與原本無異。
如不服本判決，應於判決送達後十日內，向本院提出上訴狀。
                                        書記官    張    乃    昇
中    華    民    國      八十九      年      三      月      三      日
附錄本判決論罪之法條全文
刑法第二百七十七條條第一項
傷害人之身體或健康者，處三年以下有期徒刑、拘役或一千元以罰金。
刑法第三百零五條
以加害生命、身體、自由、名譽、財產之事恐嚇他人，致生危害於安全者，處二年以
下有期徒刑、拘役或三百元以下罰金。


司法院資訊處製作；財團法人民間司法改革基金會備份。
